臺灣彰化地方法院北斗簡易庭小額民事判決
109年度斗小字第329號
原      告  謝瑞宏  
被      告  徐心妤    

訴訟代理人  洪順成  
上列當事人間請求損害賠償事件，本院於民國110年3月23日言詞
辯論終結，判決如下：
    主    文
被告應給付原告新臺幣參仟元。
原告其餘之訴駁回。
訴訟費用新臺幣壹仟元，由被告負擔新臺幣參拾元，餘由原告負
擔。
本判決第一項得假執行。但被告如以新臺幣參仟元為原告預供擔
保，得免為假執行。 
    事實及理由
一、原告主張：
    兩造前因冷氣機餘款債務之支付方式未有合意，被告竟於5
    月3日在原告所經營之髮型設計粉絲專頁臉書留言「人前做
    愛心，人後好惡心」、「要搶別人老婆做別人的爸」等文字
    ，被告上開行為，已妨害原告之名譽，原告自得依侵權行為
    之法律關係提起本件訴訟，請求被告給付原告非財產上損害
    新臺幣(下同)10萬元等語，並聲明：被告應給付原告10萬元
    。
二、被告則以：
　　伊在原告粉絲專頁臉書，僅問原告何時還錢，並無說話傷人
    ，是因原告對伊說出不雅的話，才有後續對話，是原告先誹
    謗伊等語，並聲明：原告之訴駁回。
三、本院判斷：
  ㈠按因故意或過失，不法侵害他人之權利者，負損害賠償責任
    。不法侵害他人之身體、健康、名譽、自由、信用、隱私、
    貞操，或不法侵害其他人格法益而情節重大者，被害人雖非
    財產上之損害，亦得請求賠償相當之金額，民法第184條第1
    項前段、第195條第1項前段分別定有明文。而名譽有無受損
    害，應以社會上對個人評價是否貶損作為判斷之依據，苟其
    行為足以使他人在社會上之評價受到貶損，不論其為故意或
    過失，均可構成侵權行為，其行為不以廣佈於社會為必要，
    僅使第三人知悉其事，亦足當之。
　㈡原告主張被告於上開時間，在原告所經營之髮型設計粉絲專
    頁臉書留言「人前做愛心，人後好惡心」、「要搶別人老婆
    做別人的爸」等文字，並提出該髮型設計粉絲專頁臉書上開
    留言之翻拍照片為證，而被告對此亦表示是因原告對伊說出
    不雅的話，才有後續對話等語，是本院依調查證據之結果，
    自堪信原告主張為真正。
  ㈢依原告所提被告斯時在原告所經營之髮型設計粉絲專頁臉書
    留言「人前做愛心，人後好惡心」、「要搶別人老婆做別人
    的爸」等文字之翻拍照片可見，連結至該髮型設計粉絲專頁
    臉書者，均能知悉被告所指者為原告，且被告所留言之「人
    前做愛心，人後好惡心」、「要搶別人老婆做別人的爸」等
    文字，依社會通念已使原告感到難堪、不快，並已超越一般
    人所認知可受公評之事善意發表適當之評論，足以貶損原告
    在社會上之評價，自屬侵害原告之名譽權。
　㈣按法院對於慰撫金之量定，應斟酌加害程度、兩造之身分地
    位及經濟狀況等關係定之（最高法院51年台上字第223號判
    例、74年度第9次民事庭會議決議參照）。準此，人格權遭
    遇侵害而受有精神上之痛苦，於請求賠償精神慰撫金時，其
    核給之標準須參酌實際加害情形、被害人之身分、地位與加
    害人之經濟狀況等關係定之，本院斟酌兩造之身分、地位、
    經濟能力，被告侵害原告人格權之方法及因此致原告所受精
    神之痛苦程度等一切情狀，認原告請求被告賠償10萬元慰撫
    金，尚嫌過高，應以3,000元為適當。
四、綜上所述，原告依據侵權行為之法律關係，請求被告給付3,
    000元，為有理由，應予准許；其餘逾此部分之請求，則為
    無理由，應予駁回。
五、本件原告勝訴部分，係依小額程序所為被告敗訴之判決，依
    民事訴訟法第436條之20規定，應依職權宣告假執行。並依
    同法第392條第2項，依職權為被告預供擔保，得免為假執行
    之宣告。
六、本件事證已臻明確，原告與被告其餘攻擊防禦方法及所提證
    據，於判決結果不生影響，爰不一一論列。原告雖請求傳喚
　　楊子嫻為證人，證明原告不是不給被告貨款，是被告自己不
    來收，被告有說要來收錢，但後來不來一情，以及請求傳喚
    謝瑋芳、黃秀霞為證人，證明被告在臉書不實留言，造成店
    營運的損失一情，惟本院已敘明本件所憑證據及得心證之理
    由如前，則被告上開聲請調查事項，無礙於本院前開認定，
    則此部分聲請即無調查之必要，併此敘明。
七、訴訟費用負擔之依據：民事訴訟法第79條。本件第一審訴訟
    費用為原告繳納之第一審裁判費1,000元，本院依兩造之勝
    敗比例酌定訴訟費用負擔，爰判決如主文第3項所示。
中    華    民    國   110    年    3    月     30    日
                  臺灣彰化地方法院北斗簡易庭
                          法  官  楊鑫忠
以上正本係照原本作成。
如對本判決不服，得於送達後20日內以判決違背法令為理由，向
本院提起上訴狀(須附繕本)。
中    華    民    國   110   年   3   月     30     日
                          書記官  張清秀